臺灣臺南地方法院刑事判決　　　　　　　99年度易字第1213號
公　訴　人　臺灣臺南地方法院檢察署檢察官
被　　　告　陳重愷
　　　　　　陳忠興
　　　　　　鍾孟益
上列被告等因詐欺案件，經檢察官提起公訴（99年度偵字第8020
號），及追加起訴（99年度偵字6381號），本院判決如下：
    主  文
陳重愷共同犯詐欺取財罪，共貳罪，均累犯，各處有期徒刑陸月
，如易科罰金，均以新臺幣壹仟元折算壹日。應執行有期徒刑拾
月，如易科罰金，以新臺幣壹仟元折算壹日。
陳忠興、鍾孟益均無罪。
    事  實
一、陳重愷前於民國97年間，因提供其所有銀行帳戶予詐騙集團
    使用，經本院以97年度易字第1616號以幫助詐欺罪名判處有
    期徒刑2月確定，於98年4月19日徒刑執行完畢出監，猶不知
    悔改，竟意圖為自己不法之所有，與詐欺集團成員共同基於
    詐欺取財之犯意聯絡，由陳重愷於98年11月30日前某不詳時
    日，向不知情之陳忠興借得其子陳鎮威（不知情）申辦之中
    華郵政新市郵局帳號00000000000000號帳戶（下稱新市郵局
    帳戶），提供予詐騙集團成員作為詐騙匯款犯罪所得之帳戶
    使用。繼於98年11月30日13時許，由該詐騙集團成員撥打電
    話向張復南佯稱為其友人，急需新臺幣（下同）10萬元軋票
    週轉等語，致張復南陷於錯誤，而於同日15時8分許臨櫃匯
    款10萬元至陳鎮威上開新市郵局帳戶內。再由陳重愷偕同不
    知情之陳忠興一同前往臺南縣新市鄉○○路239號統一超商
    ，由陳忠興持上開新市郵局帳戶提款卡至提款機陸續提領帳
    戶內張復南匯入之10萬元款項後，即交付予在旁等候之陳重
    愷，陳重愷再輾轉交付詐欺集團成員，而擔任俗稱「車手」
    之工作。
二、陳重愷又與詐騙集團成員，另共同基於意圖為自己不法所有
    而詐欺取財之犯意聯絡，由陳重愷於98年11月4日上午，向
    不知情之鍾孟益借得其申辦之土地銀行新市分行0000000000
    00000號帳戶（下稱土地銀行帳戶）後，旋將該帳戶帳號告
    知詐騙集團之成員，以提供予詐騙集團成員作為詐騙匯款犯
    罪所得之帳戶使用。繼於同日下午，由該詐騙集團成員撥打
    電話向陳秀玉佯稱為其友人「阿田」，因欠地下錢莊錢，要
    求陳秀玉借錢支應等語，致陳秀玉陷於錯誤，隨於同日13時
    23許，前往陽信銀行成功分行臨櫃匯款20萬元至鍾孟益上開
    土地銀行帳戶內內。再由擔任「車手」之陳重愷偕同不知情
    之鍾孟益一同至土地銀行新市分行，由鍾孟益臨櫃提領陳秀
    玉匯入之20萬元款項後，即交付予在旁等候之陳重愷，陳重
    愷再輾轉交付詐欺集團成員。
三、案經張復南、陳秀玉訴由臺南市政府警察局善化分局報請臺
    灣臺南地方法院檢察署檢察官偵查及追加起訴。
    理  由
壹、程序部分
一、按刑事案件於第一審辯論終結前，得就與本案相牽連之犯罪
    ，追加起訴，為刑事訴訟法第265條第1項所規定。所謂相牽
    連之案件係指刑事訴訟法第七條所列之：(一)、一人犯數罪
    。(二)、數人共犯一罪或數罪。(三)、數人同時在同一處所
    各別犯罪。(四)、犯與本罪有關係之藏匿人犯、湮滅證據、
    偽證、贓物各罪之案件。追加起訴之目的乃為訴訟經濟。至
    於是否相牽連之案件，應從起訴形式上觀察，非以審理結果
    ，其中一部分被訴犯罪事實不能證明，為不得追加起訴之根
    據（最高法院90年度台上字第5899號判決參照）。查本案檢
    察官於本案第一審辯論終結前以追加起訴書，追加起訴同一
    被告陳重愷涉犯詐欺罪嫌，及追加被告鍾孟益與被告陳重愷
    共同涉犯上開詐欺罪嫌（追加起訴案號：99年度偵字第6381
    號），經本院以100年度易字第36號受理，核分別係屬刑事
    訴訟法第7條第1款所稱「一人犯數罪」；及同法第7條第2款
    所稱「數人共犯一罪」之相牽連案件，依上開規定，應予准
    許，核先敘明。
二、證據能力部分：
    按被告以外之人於審判外之陳述，雖不符刑事訴訟法第159
    條之1至第159條之4之規定，而經當事人於審判程序同意作
    為證據，法院審酌該言詞陳述或書面陳述作成時之情況，認
    為適當者，亦得為證據；又當事人、代理人或辯護人於法院
    調查證據時，知有第159條之5第1項不得為證據之情形，而
    未於言詞辯論終結前聲明異議者，視為有前項之同意，刑事
    訴訟法第159條之5第1項、第2項定有明文。又當事人、代理
    人或辯護人於調查證據時，知有刑事訴訟法第159條第1項不
    得為證據之情形，卻表示「沒有意見」等意思，而未於言詞
    辯論終結前聲明異議者，應視為已有將該等傳聞證據採為證
    據之同意，業據最高法院93年度臺上字第3533號及94年度臺
    上字第2976號等判決闡釋明確。本件公訴人、被告3人對於
    本件所有供述及非供述證據資料之證據能力均未表示意見及
    爭執，基於尊重當事人對傳聞證據之處分權，及證據資料愈
    豐富，愈有助於真實發見之理念，且強化言詞辯論主義，使
    訴訟程序得以順暢進行，故認其他證據資料均有證據能力。
貳、有罪部分
一、訊據被告陳重愷固坦承於於上開時、地，分別與陳忠興、鍾
    孟益，前往統一超商、土地銀行新市分行，提領10萬元、20
    萬元等事實，惟矢口否認有何詐欺犯行，並辯稱：是陳忠興
    、鍾孟益自行與詐騙集團聯絡，伊只是陪同陳忠興、鍾孟益
    去領錢，伊並不知道他們是領什麼錢，但因為陪他們領錢，
    因而分別向他們借款2千元云云。
二、經查，被告於上開時、地，分別與陳忠興、鍾孟益，前往統
    一超商、土地銀行新市分行，自陳忠興之子陳鎮威申辦之新
    市郵局帳戶提領張復南所匯入之10萬元，自鍾孟益申辦之土
    地銀行帳戶提領陳秀玉所匯入之20萬元，及被害人張復南、
    陳秀玉因受詐騙集團施用詐術，分別於上開時地匯款入上開
    新市郵局帳戶、土地銀行帳戶等事實，為被告陳重愷所不爭
    執，核與證人即共同被告陳忠興、鍾孟益及證人即被害人張
    復南、陳秀玉，分別於警詢、本院審理中證述情節大致相符
    ，並有新市郵局帳戶開戶基本資料、歷史交易明細表、土地
    銀行新市分行開戶基本資料、歷史交易明細表、提款機翻拍
    相片、匯款收執據、內政部警政署反詐騙案件紀錄表、高雄
    縣政府警察局岡山分局壽天派出所受理詐騙帳戶通報警示簡
    便格式表、臺北市政府警察局內湖分局內湖派出所受理詐騙
    帳戶通報警示簡便格式表等在卷可稽。被告陳重愷此部分任
    意性自白核與事證相符，堪信為實。
三、被告陳重愷雖辯稱：係陳忠興、鍾孟益各自與詐騙集團聯絡
    ，伊只是陪同陳忠興、鍾孟益去領錢，領得款項亦由陳忠興
    、鍾孟益拿走云云。惟查：
  (1)被告陳重愷初於警詢時供稱：「那是在當時陳忠興很缺錢，
    而他知道我曾販賣過存摺給詐騙集團，便詢問我要如何販賣
    帳戶以換取現金，我便告訴他可以看報紙尋找賣家，然後我
    們就在我住處（臺南縣新市鄉大洲村大洲40之2號）翻閱中
    華日報廣告板尋找買家，並【請我與買家聯絡】，之後經協
    調雙方達成協議，買家要陳忠興不用交出存摺，而是在有人
    匯款進到他陳鎮威的帳戶後，將錢提領出來並交給他就可以
    了。」等語（見警卷第8頁）、「因為【鍾孟益販賣存摺時
    與我在一起】。我們是先觀看中華日報廣告版有刊登收購存
    摺之廣告，再以廣告中之電話與對方聯絡，但電話是鍾孟益
    與對方洽談的。…我不知道共得利多少利益，但鍾孟益有拿
    2仟元給我。」等語（見警卷第25、26頁）；繼於偵查中則
    改稱：「是【陳忠興看當天的中華日報，我沒有看到內容】
    ，陳忠興只有叫我跟他去領而已，因為我要跟他借2千元，
    所以我跟他一起去領錢。（問：是何人打公共電話與買家聯
    絡？）【是陳忠興打的，我沒有在旁邊。】」等語（見偵卷
    第25頁）、「（問：你說土銀新市分行帳號000000000000蚰
    鍾孟益申請的帳戶是鍾孟益拿去賣的？你怎麼知道？）【因
    為鍾孟益跟我說過】。」（見偵卷第54頁），觀之被告陳重
    愷就如何得知上開新市郵局帳戶、土地銀行帳戶如何販賣供
    詐騙集團使用之過程，是否參與連繫等節，於警詢及偵查中
    之供述，前後不一，已屬可疑外，再參以被告陳重愷於上開
    時地，分別偕同共同被告陳忠興、鍾孟益，前往統一超商、
    土地銀行新市分行提領現款時，是否獲取利益乙節，於警詢
    均供稱分別獲取2,000元之利益，惟於本院審理時，則改稱
    上開2,000元係分別向共同被告陳忠興、鍾孟益之借款云云
    ，則其供詞一再反覆矛盾，實啟人疑竇。
  (2)依證人即共同被告陳忠興自警詢迭至本院審理中均主張與被
    告陳重愷係認識多年的朋友，因受被告陳重愷一再請託，才
    將提供自己金融帳戶及其子上開新市郵局帳戶借予被告陳重
    愷匯款之用，因為上開新市郵局提款卡仍由其保管，所以款
    項匯入新市郵局帳戶後，被告陳重愷即通知其一同前往超商
    自動提款機提領，領得款項亦交給被告陳重愷等情，及證人
    即共同被告鍾孟益亦自始主張，其與被告陳重愷是認識10多
    年朋友，被告陳重愷表示有親友要匯款給伊，要求其將帳戶
    、提款卡、印章等物交付借用，其本不同意，因受被告陳重
    愷一再拜託，所以由被告陳重愷陪同一起前往土地銀行新市
    分行，申請補發土地銀行存摺及提款卡，被告陳重愷旋將該
    帳號以電話告知他人，該日下午被告陳重愷經電話通知款項
    已匯入帳戶，就由其臨櫃將款項提領並交付予被告陳重愷等
    情，被告陳重愷雖否認分別向共同被告陳忠興、鍾孟益借用
    上開帳戶，並以前揭情詞置辯。然查，共同被告陳忠興、鍾
    孟益均為被告陳重愷認識多年之朋友，彼此間並無糾紛、仇
    恨，亦常有來往，而共同被告陳忠興、鍾孟益彼此間則不認
    識乙節，業據共同被告鍾孟益證述在卷，且為被告陳重愷所
    不爭執，衡情共同被告陳忠興、鍾孟益應無從一致杜撰出不
    利於被告陳重愷之犯罪手法雷同之證述情節。再者，被告陳
    重愷若未曾分別向被告陳忠興、鍾孟益借用上開新市郵局帳
    戶、土地銀行帳戶以供詐騙集團作為詐騙匯款犯罪所得之帳
    戶使用，又豈有上開帳戶甫有被害人受詐騙集團詐騙匯入款
    項時，被告陳重愷適巧亦均陪同共同被告陳忠興、鍾孟益前
    往領取上開款項之理。佐以共同被告陳忠興、鍾孟益分別與
    被告陳重愷有多年交情，而將其等使用之金融帳戶在未脫離
    管理情境下，僅供被告陳重愷特定單次性匯款使用，亦無違
    反常理之處。是相互勾稽共同被告陳忠興、鍾孟益2人前揭
    證述內容，參酌被害人受詐騙匯款與被告陳重愷陪同共同被
    告陳忠興、鍾孟益前往領取款項之時間緊接性，及上開二事
    件發生過程相似，足徵共同被告陳忠興、鍾孟益證述，上開
    二帳戶係出借予被告陳重愷匯款使用等語，均屬實情，實堪
    採信。被告陳重愷辯稱，係陳忠興、鍾孟益各自與詐騙集團
    聯絡，伊僅陪同陳忠興、鍾孟益去領款云云，顯係臨訟卸責
    之詞，不足採信。
  (3)次查，被告陳重愷前於97年間，因提供其所有華南銀行帳戶
    予詐騙集團使用，經本院以97年度易字第1616號以幫助詐欺
    罪名判處有期徒刑2月確定，對於詐騙集團收購他人帳戶以
    供詐騙匯款之工具乙節，當知所警惕。又依被告陳重愷於警
    詢之供述，曾見報刊載而與詐騙集團聯繫協議，於不交付帳
    戶存摺、提款卡，而僅提供帳號予詐騙集團匯款之用，待被
    害人匯入款項後，再行提領取交詐騙集團等語（見警卷第8
    頁），佐以上開證人即共同被告陳忠興、鍾孟益證述係將新
    市郵局帳戶、土地銀行帳號借予被告陳重愷匯款使用，待被
    告陳重愷通知款項匯入後即要求渠等前往領款，而領得款項
    均當場交予被告陳重愷等語，足認被告陳重愷與詐騙集團成
    員有為共同詐騙行為之意思合致，而參與該詐騙集詐欺取財
    行為甚明。
  (4)綜上所述，被告陳重愷顯有提供不知情陳忠興、鍾孟益持用
    之上開2帳戶予其所屬詐欺集團使用，並有與之共同行騙之
    犯意聯絡及分擔提款「車手」工作之行為甚明。其所辯上語
    ，不僅前後不一，且與上開證人所證不符，亦顯悖於常情，
    應係事後卸責之詞，不足採信。本件事證已明，被告陳重愷
    犯行堪予認定。
四、論罪科刑
    核被告陳重愷所為，係犯刑法第339條第1項之詐欺取財既遂
    罪。又被告陳重愷與其所屬詐騙集團成員間，就上開2次犯
    行，均有犯意聯絡及行為分擔，均應論以共同正犯。被告2
    次詐欺取財既遂犯行，犯意各別、行為互殊，應予分論併罰
    。被告陳重愷前於97年間因詐欺案件，經本院判處有期徒刑
    2月確定，於98年4月19日徒刑執行完畢出監，有台灣高等法
    院被告前案紀錄表在卷可稽，其於有期徒刑執行完畢後5年
    內，故意再犯本件有期徒刑以上之2罪，均為累犯，各應依
    刑法第47條第1項規定加重其刑。爰審酌被告陳重愷於97年
    間，甫因提供帳戶幫助詐騙集團詐欺取財之犯行，經本院判
    處有期徒刑2月確定，仍不知悔改，不思以正當工作獲取報
    酬，竟利用不知情之友人陳忠興、鍾孟益帳戶予詐騙集團使
    用，甚而擔任負責取款之「車手」工作，與詐騙集團誘騙被
    害人等，惡性重大，不僅嚴重危害本國社會秩序，並造成被
    害人等財產上損失不小，犯後猶狡飾否認犯行，毫無悔意等
    一切情狀，分別量處如主文所示之刑，及分別諭知易科罰金
    之折算標準，並定其應執行之刑及易科罰金之折算標準，以
    示懲儆。
、無罪部分
一、公訴意旨略以：
  (一)被告陳忠興能預見提供金融機構之帳戶供不明人士使用，易
    為犯罪集團作為財產犯罪之工具，竟於98年11月30日前某日
    ，因缺錢花用，得知陳重愷曾販賣帳戶予詐欺集團，遂詢問
    陳重愷有關販賣帳戶換取現金之方式，欲由陳忠興提供其子
    陳鎮威（不知情）申辦之中華郵政新市郵局帳號0000000000
    0000號帳戶存摺、提款卡及密碼予詐欺集團使用，經陳重愷
    翻閱中華日報廣告板與收購帳戶之詐欺集團某成員聯絡，該
    名成員表示陳忠興不需交付金融機構帳戶，要求渠等擔任俗
    稱「車手」之工作，負責提領匯入帳戶內之不明款項交付詐
    欺集團成員，並領取不詳之代價作為報酬。陳忠興明知該詐
    欺集團成員所提供之工作內容有違常情，且借用他人帳戶收
    受不明匯款，進而委由他人出面領款，其不明匯入款項應係
    不法詐騙集團詐使被害人匯入之財物，竟仍意圖為自己不法
    之所有，與詐欺集團成員共同基於詐欺取財之犯意聯絡，詐
    欺集團取得陳鎮威之新市郵局帳戶資料後，於98年11月30日
    13時許，撥打電話給張復南，佯稱為其友人，急需10萬元軋
    票週轉云云，致張復南陷於錯誤，於同日15時7分許臨櫃匯
    款10萬元至陳鎮威上開新市郵局帳戶內，而該詐騙集團於張
    復南遭詐騙之款項匯入後，亦於同日指示陳忠興與陳重愷共
    同前往臺南縣新市鄉○○路239號統一超商內，由陳重愷在
    旁等候，陳忠興親持上開新市郵局帳戶提款卡至提款機陸續
    提領帳戶內張復南匯入款項中之10萬元現金，復再如數交付
    詐欺集團成員，嗣經張復南發覺有異報警處理，始循線查知
    上情。
  (二)被告鍾孟益能預見提供金融機構之帳戶供不明人士使用，易
    為犯罪集團作為財產犯罪之工具，於98年11月4日（起訴書
    誤繕為98年11月5日）將其於98年間某日申辦之土地銀行新
    市分行005000000000000號帳戶借予陳重愷，陳重愷復將該
    帳戶帳號告知詐騙集團之成員，以此方式幫助詐欺集團實施
    詐欺取財犯行。嗣該詐騙集團成員於知悉上開帳戶帳號後，
    旋共同意圖為自己不法之所有，於98年11月4日下午3時許，
    由真實姓名、年籍不詳之成年人，假冒陳秀玉友人「阿田」
    之名義，以門號0000000000號行動電話向陳秀玉佯稱伊欠地
    下錢莊錢，要求陳秀玉借錢支應等語，致陳秀玉陷於錯誤，
    隨即前往陽信銀行成功分行臨櫃匯款20萬元至土地銀行帳戶
    帳戶中，旋由鍾孟益與陳重愷一同至土地銀行新市分行，將
    上開款項領出交予詐騙集團成員。嗣陳秀玉察覺有異報警，
    始循線查知上情。
  (三)因認被告陳忠興、鍾孟益均分別與被告陳重愷及詐欺集團涉
    犯刑法第28條、第339條第1項之共同詐欺取財罪嫌云云。
二、按犯罪事實應依證據認定之，無證據不得認定犯罪事實；不
    能證明被告犯罪者，應諭知無罪之判決，刑事訴訟法第154
    條第2項、第301條第1項分別定有明文。又事實之認定，應
    憑證據，如未能發現相當證據，或證據不足以證明，自不能
    以推測或擬制之方法，以為裁判基礎（最高法院40年臺上字
    第86號判例參照）。認定犯罪事實應依證據，為刑事訴訟法
    所明定，故被告否認犯罪事實所持之辯解，縱屬不能成立，
    仍非有積極證據足以證明其犯罪行為，不能遽為有罪之認定
    （最高法院30年度上字第1831號判例參照）。而認定犯罪事
    實所憑之證據，雖不以直接證據為限，間接證據亦包括在內
    ，然而無論直接證據或間接證據，其為訴訟上之證明，須於
    通常一般之人均不致有所懷疑，而得確信其為真實之程度者
    ，始得據為有罪之認定，倘其證明尚未達到此一程度，而有
    合理之懷疑存在，而無從使事實審法院得有罪之確信時，即
    應由法院為諭知被告無罪之判決（最高法院76年臺上字第49
    86號判例參照）。又刑事訴訟法第161條已於91年2月8日修
    正公布，其第1項規定：檢察官就被告犯罪事實，應負舉證
    責任，並指出證明之方法。因此，檢察官對於起訴之犯罪事
    實，應負提出證據及說服之實質舉證責任。倘其所提出之證
    據，不足為被告有罪之積極證明，或其指出證明之方法，無
    從說服法院以形成被告有罪之心證，基於無罪推定之原則，
    自應為被告無罪判決之諭知。（最高法院92年臺上字第128
    號判例參照）。復按共同被告不利於己之陳述，固得採為其
    他共同被告犯罪之證據，惟此項不利之陳述，須無瑕疵可指
    ，而就其他方面調查，又與事實相符，始得採為其他共同被
    告事實之認定。而所謂補強證據，則指除共同被告不利於己
    之陳述外，其他足資以證明其陳述之犯罪事實確具有相當程
    度真實性之證據而言。雖其所補強者，非以事實之全部為必
    要，但亦須因補強證據之存在，而足使犯罪事實獲得確信者
    ，始足當之（最高法院83年度臺上字第1138號判決要旨參照
    ）。
三、公訴意旨認被告陳忠興、被告鍾孟益對上述被害人涉犯共同
    詐欺取財罪嫌，就(一)被告陳忠興部分無非以上開事實有：(1)
    共同被告陳重愷之證述、(2)證人即告訴人張復南之證述、(3)
    被告陳忠興之供述、(4)郵政國內匯款執據、(5)000000000000
    00號帳戶之客戶歷史交易清單及開立帳申請書、(6)監視器翻
    拍照片；(二)被告鍾孟益部分無非以上開事實有：(1)共同被告
    陳重愷之證述、(2)證人即告訴人陳秀玉之證述、(3)匯款收執
    聯、(4)土地銀行新市分行開戶基本資料、歷史交易明細表、
    (5)切結書，為其論據。訊據被告陳忠興、鍾孟益均堅決否認
    與被告陳重愷共同詐欺取財罪嫌，被告陳忠興辯稱：被告陳
    重愷說其朋友急著借款匯入帳戶，伊因此將伊兒子申辦的新
    市郵局帳戶借給被告陳重愷使用，但伊怕被告陳重愷亂用帳
    戶，所以只有將新市郵局帳戶號碼給被告陳重愷看，並沒有
    將存摺及提款卡交給被告陳重愷，而被告陳重愷也擔心伊將
    匯入款項領走，所以伊就跟被告陳重愷一起超商自動提款機
    領錢，領取10萬元後均由被告陳重愷拿走等，伊是要幫被告
    陳重愷朋友的忙，而將帳戶借給被告陳重愷，並沒有要跟被
    告陳重愷詐騙他人等語；另被告鍾孟益則辯稱：伊與陳重愷
    是10幾年的朋友，因為陳重愷說有朋友要匯錢給他，一直拜
    託伊將帳戶借他，伊一時心軟，才答應陳重愷，並陪同陳重
    愷前往土地銀行新市分行領款，領得款項也是給陳重愷，伊
    並沒有得到任何利益，事後伊怕該款項有問題，所以書寫切
    結書要求陳重愷簽名，後來陳重愷表示切結書另由將款項取
    走之朋友簽名等語。
四、經查：
  (一)公訴人所舉上開證人即共同被告陳重愷供述，被告陳忠興、
    鍾孟益各自與詐騙集團聯絡，並陪同陳忠興、鍾孟益前往領
    款，而由陳忠興、鍾孟益取走款項云云資為證據。惟承前貳
    、三、(1)、(2)說明，證人即共同被告陳重愷前開述供述前後
    不一，顯有瑕疵，且與社會經驗常情有違，為其卸責之詞，
    業經認定如上，自難以共同被告陳重愷有瑕疵之證述，作為
    被告陳忠興、鍾孟益2人與詐騙集團有犯意聯絡，並分擔「
    車手」，領款之不利之認定。
  (二)另本件檢察官於起訴書除上開證人陳重愷之證述外，尚臚列
    證人即告訴人張復南、陳秀玉之證述、郵政國內匯款執據、
    開立帳戶申請書、客戶歷史交易清單、監視器翻拍照片、切
    結書等為論罪依據，然此部份之證據，僅能證明在被害人2
    人確有遭詐騙集團詐騙匯款，及被告陳忠興、鍾孟益與共同
    被告陳重愷前往提領款項之事實，並無法據為證明及推論被
    告陳忠興、鍾孟益，有與共同被告陳重愷及詐騙集團為詐欺
    取財犯行之犯意聯絡，自無從本於此等證據，遽令被告陳忠
    興、鍾孟益就起訴書所載詐欺犯行負共同正犯之刑責。
  (三)綜上所述，本件被告陳忠興、鍾孟益均堅決否認與詐騙集團
    聯繫，販賣其等使用之帳戶，而為詐欺取財之犯行，依公訴
    人提出之共同被告陳重愷之供述及本院審理中之證述，顯有
    瑕疵，不足採信，其餘證據方法，就被告陳忠興、鍾孟益2
    人分別涉有上揭公訴意旨所指與詐騙集團共同詐欺取財犯行
    ，其證明尚未達於通常一般人均不致有所懷疑，得確信其為
    真實之程度，此外，復查無其他積極證據足認被告陳忠興、
    鍾孟益有何公訴意旨所指之犯行，揆諸前開規定及判例意旨
    ，既不能證明被告2人之犯罪，依法應為被告陳忠興、鍾孟
    益無罪之諭知。
據上論斷，應依刑事訴訟法第299條第1項前段、第301條第1項前
段，刑法第28條、第339條第1項、第41條第1項前段、第8項、第
51條第5款，刑法施行法第1條之1第1項、第2項前段，判決如主
文。
本案經檢察官王誠到庭執行職務
中    華    民    國   100    年    4     月    21    日
                  刑事第六庭  審判長法  官   田幸艷
                                    法  官   林臻嫺
                                    法  官   施介元
以上正本證明與原本無異。
如不服本判決應於收受本判決後10日內向本院提出上訴書狀，並
應敘述具體理由。如未敘述上訴理由者，應於上訴期間屆滿後20
日內向本院補提理由書狀（均須按他造當事人之人數附繕本）「
切勿逕送上級法院」。
                                    書記官   張尹嫚
中    華    民    國   100    年    4     月    21    日
本案論罪科刑法條：
中華民國刑法第339條（普通詐欺罪）
意圖為自己或第三人不法之所有，以詐術使人將本人或第三人之
物交付者，處 5 年以下有期徒刑、拘役或科或併科 1 千元以下
罰金。
以前項方法得財產上不法之利益或使第三人得之者，亦同。
前二項之未遂犯罰之。